臺灣新北地方法院刑事判決
111年度金訴字第452號
公  訴  人  臺灣新北地方檢察署檢察官
被      告  陳韋廷  
上列被告因違反洗錢防制法等案件，經檢察官提起公訴（110年
度偵字第33731、37328、38975、38976、47956號、111年度偵字
第4009號），因被告於準備程序就被訴事實為有罪之陳述，經本
院告知簡式審判程序意旨，並聽取當事人之意見後，本院合議庭
裁定由受命法官獨任依簡式審判程序審理，本院判決如下：
    主  文
丁○○犯如附表一所示之罪，各處如附表一「罪刑主文」欄所示之
刑。應執行有期徒刑壹年拾壹月。緩刑伍年，並應依附表二所載
條件履行賠償。
未扣案之犯罪所得新臺幣柒萬元沒收，於全部或一部不能沒收或
不宜執行沒收時，追徵其價額。
    事  實
一、丁○○於民國110年2至4月間，基於參與犯罪組織之犯意，加
    入由暱稱「小吳」、「蔡炎成」(真實姓名年籍均不詳，無
    證據顯示為未成年人)等人所共同組成，以詐術為手段，具
    有持續性、牟利性之有結構性詐欺集團組織(無證據證明該
    詐欺集團成員有未成年人，下稱本案詐欺集團)，並將其所
    申設中國信託商業銀行帳號000-000000000000號帳戶（下稱
    本案中信帳戶）的存摺、提款卡及密碼交與「小吳」，供本
    案詐欺集團將所詐得之款項匯入之用，並擔任詐欺集團中負
    責提領受詐騙之人所匯入之款項的「車手」。嗣丁○○與「小
    吳」、「蔡炎成」及本案詐欺集團其他不詳成員共同意圖為
    自己不法之所有，基於三人以上共同詐欺取財及掩飾、隱匿
    詐欺犯罪所得去向、所在之洗錢之不確定故意犯意聯絡，先
    由本案詐欺集團其他成員，以附表一「詐騙手法」欄所示的
    時間、手法，向附表一「告訴人/被害人」欄所示之人施以
    詐術，致渠等均陷於錯誤，並依指示於附表一「匯款時間」
    欄所示之時間，將附表一「匯款金額」欄所示之款項匯入附
    表一「匯款帳戶」欄所示之帳戶內，丁○○再拿取附表一「匯
    款帳戶」欄所示之帳戶的提款卡，並依「蔡炎成」指示，於
    附表一「提款行為」欄所示的時間、地點，提領如同欄所示
    的款項後，透過以人頭帳戶收受詐欺款項、將詐欺款項轉交
    給本案詐欺集團之其他成員之方式，掩飾或隱匿詐欺所得之
    本質、去向，而製造金流之斷點。　　
二、案經己○○訴由新北市政府警察局林口分局；庚○○、丙○○、乙○○訴由南投縣政府警察局竹山分局；戊○○訴由台東縣警察局
    大武分局；甲○○訴由臺南市政府警察局白河分局分別報告臺
    灣新北地方檢察署檢察官偵查起訴。
    理  由
壹、程序事項(證據能力)：
一、組織犯罪防制條例第12條第1項中段規定「訊問證人之筆錄
    ，以在檢察官或法官面前作成，並經踐行刑事訴訟法所定訊
    問證人之程序者為限，始得採為證據」，此為刑事訴訟證據
    能力之特別規定，且較刑事訴訟法證據章有關傳聞法則之規
    定更為嚴謹，自應優先適用。準此，證人於警詢中及偵查中
    未經具結之證述，於違反組織犯罪防制條例案件，即絕對不
    具證據能力，而無刑事訴訟法第159條之5規定之適用，不得
    採為判決基礎。是本案告訴人、被害人等於警詢之證述，於
    被告違反組織犯罪防制條例部分，不具證據能力。
二、本判決所引用的其他證據，被告並不爭執其證據能力。
貳、實體事項：
一、上開犯罪事實，業據被告丁○○於偵查中、本院審理時坦承不
    諱，核與證人即告訴人己○○、庚○○、丙○○、戊○○、甲○○於警
    詢時之證述內容；證人即被害人乙○○於警詢中之證述內容大
    致相符，並有本案中信帳戶、林柏佑申設之玉山銀行000-00
    00000000000號帳戶(下稱本案玉山帳戶)的交易明細、附表
    一「相關證據」欄所示的證據在卷可稽，足徵被告之自白與
    事實相符，應堪採信，本案事證明確，被告上開犯行，堪以
    認定。
二、論罪科刑：
㈠、論罪：
１、按行為人於參與犯罪組織之繼續中，先後加重詐欺數人財物
    ，因行為人僅為一參與組織行為，侵害一社會法益，應僅就
    首次犯行論以參與犯罪組織罪及加重詐欺罪之想像競合犯，
    而其後之犯行，乃為其參與組織之繼續行為，為避免重複評
    價，當無從將一參與犯罪組織行為割裂再另論一參與犯罪組
    織罪，而與其後所犯加重詐欺罪從一重論處之餘地（最高法
    院107年度台上字第1066號判決意旨參照）。又被告於準備
    程序時自陳其知悉詐欺集團是有上下層、有機房、收水、車
    手，渠等分工並詐騙他人金錢的集團，且查無被告有因參與
    本案詐欺集團後經起訴並繫屬於法院之紀錄(詳見本院卷附
    之臺灣高等法院被告前案紀錄表)，故關於附表一編號4，應
    係其首次參與犯罪組織犯行，論以組織犯罪防制條例第3條
    第1項後段之參與組織罪(附表一編號4雖係首次參與組織與
    本案詐欺集團共同犯三人以上詐欺之犯行【詳細論罪內容後
    述】，但為使本案贓款的匯款、提款時間於附表一內對應明
    瞭，附表一之編號排列係以匯款之順序依序排列，故就此首
    次犯行仍於附表一內設置於編號4)。
２、特別要說明的是，被告與本案詐欺集團成員間就附表一編號6
    之行為，依卷附之交易明細，雖無提領紀錄，然被告於警詢
    稱本案中信帳戶的存簿、提款卡等物品都有取回來；且其亦
    於本院準備程序稱其仍保留有部分詐欺款項(本院卷第110頁
    )，可認被告確實仍可管領其帳戶內之所餘款項；再者，被
    告於審理程序時亦稱其就本案中信帳戶之提款卡係授權本案
    詐欺集團使用(本院卷第130頁)，且其亦擔任本案之取款車
    手，已顯現被告就本案中信帳戶所涉及之犯罪，與本案詐欺
    集團有犯意聯絡及行為分擔，故關於附表一編號6之行為，
    仍無從認被告僅係幫助本案詐欺集團犯罪，而應認被告與本
    案詐欺集團共同犯罪。
３、是核被告所為，就附表一編號4部分，係犯組織犯罪防制條例
    第3條第1項後段之參與犯罪組織罪、刑法第339條之4第1項
    第2款之三人以上共同詐欺取財罪、洗錢防制法第14條第1項
    之洗錢罪；就附表一編號1至3、編號5部分，係犯刑法第339
    條之4第1項第2款之三人以上共同詐欺取財罪、洗錢防制法
    第14條第1項之一般洗錢罪；附表一編號6部分，卷內無證據
    可證被告確實已經提領而造成金流斷點，故僅能論以洗錢未
    遂，故被告就附表一編號6部分，係犯刑法第339條之4第1項
    第2款之三人以上共同詐欺取財罪及洗錢防制法第14條第2項
    、第1項之一般洗錢未遂罪，起訴書認此部分構成一般洗錢
    既遂罪，容有誤會。　
４、起訴書就附表一編號2、3關於被害人乙○○、告訴人庚○○部分
    ，雖認被告僅該當幫助犯，然此係偵查檢察官未就本案中信
    帳戶之提領細節訊問被告所致，而被告於本院準備程序坦承
    關於附表一編號2、3之詐欺款項係其所提領(本院卷第112頁
    )，故被告於此部分在本案詐欺集團的角色為「車手」，已
    係不可或缺之人，其並非幫助犯，而係正犯，此部分應予更
    正。又起訴書雖就附表一編號4之部分，漏未論及參與犯罪
    組織罪之罪名；就附表一編號1至6部分均僅論及一般詐欺罪
    (刑法第339條第1項)而漏未論及三人以上共同詐欺取財之罪
    名(刑法第339條之4第1項第2款)，惟此部分犯行與業經起訴
    有罪部分，分別具有裁判上一罪、實質上一罪的關係，為起
    訴效力所及，又上開應變更、補充之罪名，本院皆已當庭諭
    知，已無礙於被告訴訟防禦權之行使，本院自得併予審理。
㈡、罪數關係(想像競合與數罪併罰)：
１、想像競合的說明：
    被告就本案附表一編號4(此部分為本案詐欺集團於本案中首
    次犯行)所犯之三人以上共同詐欺取財罪、洗錢罪、參與犯
    罪組織罪，行為間有局部重合，爰依想像競合，從一重論三
    人以上共同詐欺取財罪；就附表一編號1至3、編號5部分所
    犯三人以上共同詐欺取財罪、洗錢罪間，行為間有局部重合
    ，爰依想像競合，從一重論三人以上共同詐欺取財罪；就附
    表一編號6部分所犯三人以上共同詐欺取財罪、洗錢未遂罪
    間，行為間有局部重合，爰依想像競合，從一重論三人以上
    共同詐欺取財罪。
２、數罪併罰的說明：
　　被告與本案詐欺集團成員對告訴人6人犯三人以上共同詐欺
    取財罪，所侵害者為不同之個人財產法益，犯罪行為各自獨
    立，顯屬犯意各別，行為互殊，應予分論併罰。
㈢、共同正犯的說明：
    被告於本案所犯之行為，與「小吳」、「蔡炎成」及本案詐
    欺集團其他成員彼此間，有犯意聯絡及行為分擔，構成共同
    正犯。
㈣、關於洗錢防制法第16條第2項及組織犯罪防制條例第1項後段
    的說明：
　　按想像競合犯係一行為觸犯數罪名，行為人犯罪行為侵害數
    法益皆成立犯罪，僅因法律規定從一重處斷科刑，而成為科
    刑一罪而已，自應對行為人所犯各罪均予適度評價，始能對
    法益之侵害為正當之維護。因此法院於決定想像競合犯之處
    斷刑時，雖以其中最重罪名之法定刑作為裁量之準據，惟具
    體形成宣告刑時，亦應將輕罪之刑罰合併評價。基此，除非
    輕罪中最輕本刑有較重於重罪之最輕本刑，而應適用刑法第
    55條但書規定重罪科刑之封鎖作用，須以輕罪之最輕本刑形
    成處斷刑之情形以外，則輕罪之減輕其刑事由若未形成處斷
    刑之外部性界限，自得將之移入刑法第57條或第59條之科刑
    審酌事項內，列為是否酌量從輕量刑之考量因子。是法院倘
    依刑法第57條規定裁量宣告刑輕重時，一併具體審酌輕罪部
    分之量刑事由，應認其評價即已完足，尚無過度評價或評價
    不足之偏失（最高法院109年度台上字第3936號判決意旨參
    照）。查被告於偵查中及本院準備程序、審理時就本案犯罪
    為自白，本應依洗錢防制法第16條第2項(條文內容：犯前二
    條之罪，在偵查或審判中自白者，減輕其刑)、組織犯罪條
    例第8條第1項後段(條文內容：…偵查及審判中均自白者，減
    輕其刑)之規定減輕其刑，雖因想像競合犯之關係而從一重
    之三人以上共同詐欺取財罪處斷，上開輕罪之減輕其刑事由
    未形成處斷刑之外部性界限，仍應依刑法第57條之規定量刑
    時審酌。
㈤、量刑：
　　爰以行為人的責任為基礎，審酌被告為青壯年，且有勞動能
    力，理應以正當勞動或資本等方式來獲取財物，竟加入詐欺
    集團從事車手的工作，而詐欺集團之詐騙行為使被害人受有
    財產損害，並危害財產交易安全，實屬不該。惟念被告犯後
    於偵查中、本院準備程序及審理時坦認犯行（此部分亦一併
    考量洗錢防制法第16條第2項及組織犯罪條例第8條第1項後
    段之減刑規定），應有悔悟之意，且被告參與詐欺集團所擔
    任者係車手，雖係整體詐欺行為不可或缺之一環，但被告並
    非處於詐欺犯罪主導、核心地位，既不是出謀策劃者，也不
    是實際實施詐術者，參與程度較淺；另參被告於本院審理時
    自陳的智識程度、家庭生活狀況、素行等一切情狀，各量處
    如附表一「罪刑主文」欄所示的刑度，並定其應執行之刑如
    主文所示。
㈥、本案予以宣告緩刑的說明：
１、本院理解我國有眾多國民仍認為若有人犯錯、犯罪了，國家
    應該給予重懲，但本院要說明的是，刑罰的目的固有處罰行
    為人之意義，但仍有「教育」的概念在內，如認行為人對於
    社會規範之認知並無重大偏離，行為控制能力亦無異常，僅
    因偶發、初犯或過失犯罪，刑罰對其效用不大，祇須為刑罰
    宣示之警示作用，即為已足，此時即非不得緩其刑之執行，
    並藉違反緩刑規定將入監執行之心理強制作用，謀求行為人
    自發性之改善更新。且本院認為，若依照主文所示的刑度讓
    被告入監服刑，「坐過牢」的標籤效果，其實對於復歸社會
    不利，反可能促成其再犯；又考量現行執行機構之設施、人
    力有限，設若輕易對本案被告施以自由刑，有可能會使其學
    習犯罪不良習性及其他犯罪技巧等惡性之感染，又無明顯威
    嚇之效果，反而導致受刑人將來再犯之危險提高，社會將付
    出更大成本，所以本院願意給予被告一次機會。
２、本院審酌被告未曾因故意犯罪受有期徒刑以上刑之宣告，另
    參酌法院加強緩刑宣告實施要點第2點第5 款（自白）、第6
    款（向被害人給付賠償）之規定，本院認經此偵審程序及刑
    之宣告後，被告應已知警惕，且被告已經與告訴人庚○○、戊○○達成調解，信無再犯之虞，是前開所宣告之刑以暫不執行
    為適當，再考量被告與告訴人庚○○、戊○○的調解內容（詳如
    附件二），係採取分期付款的方式，爰依刑法第74條第1項
    第1款之規定，併予宣告緩刑5年期間。又被告與告訴人庚○○
    、戊○○既然調解成立而達成如附表二所載之調解內容，然為
    免被告未能依約給付尚未履行部分之賠償義務，爰依同條第
    2項第3款之規定，附命被告應依如附表二所記載之方式支付
    告訴人庚○○、戊○○損害賠償，而依同條第4項規定，此部分
    緩刑條件並得為民事強制執行名義。若被告違反上開應行負
    擔之事項且情節重大者，就代表著被告自己無視本院這次給
    予緩刑的好意，是被告自己放棄緩刑的，也就是說本院原本
    考慮避免短期自由刑的流弊而給予緩刑，對被告來說很難達
    到原本預期效果，因此有執行刑罰的必要時，檢察官得聲請
    法院撤銷緩刑宣告，併此述明。
３、附帶一提，雖然本案其他告訴人因故未能與被告達成調解，
    本案判決之緩刑條件即附負擔令被告履行損害賠償條件的保
    護效力無從及於其他告訴人，然其他告訴人仍可依循民事法
    律關係於民事訴訟維護權益，併予說明。　　　　　
三、沒收：
㈠、被告於本院準備程序時供稱其受有80,000元之貸款利益，應
    可認屬被告實際支配、花用的犯罪所得為80,000元。復被告
    已經賠償被害人乙○○10,000元(詳見本院公務電話紀錄)，此
    部分實質上等同發還，依刑法第38條之1第5項，即無庸宣告
    沒收或追徵；關於犯罪所得尚有70,000元部分，仍未扣案且
    未實際發還給告訴人，此部分自應依刑法第38條之1第1項前
    段宣告沒收，並依同條第3項規定，諭知於全部或一部不能
    沒收或不宜執行沒收時，追徵其價額。
㈡、至檢察官執行沒收時，倘告訴人等已有因被告履行而全部或
    一部實際受償之情形，或該等贓款已經金融機構退回予告訴
    人等時，自應於計算後扣除之，附此敘明。
四、依刑事訴訟法第273條之1第1項、第299條第1項前段（依判
    決精簡原則，僅記載程序法條文），判決如主文。
中　　華　　民　　國　　111 　年　　6 　　月　　14　　日
                  刑事第十一庭  法　官  沈  易
以上正本證明與原本無異。
如不服本判決應於收受本判決後20日內向本院提出上訴書狀，上
訴書狀應敘述具體理由。上訴書狀未敘述上訴理由者，應於上訴
期間屆滿後20日內補提理由書狀於本院(均須按他造當事人之人
數附繕本 )「切勿逕送上級法院」。
                                 書記官  陳湘文
中　　華　　民　　國　　111 　年　　6 　　月　　15　　日

附錄本案論罪科刑法條全文：
中華民國刑法第339條之4
犯第 339 條詐欺罪而有下列情形之一者，處 1 年以上 7 年以
下有期徒刑，得併科 1 百萬元以下罰金：
一、冒用政府機關或公務員名義犯之。
二、三人以上共同犯之。
三、以廣播電視、電子通訊、網際網路或其他媒體等傳播工具，
    對公眾散布而犯之。
前項之未遂犯罰之。

洗錢防制法第14條
有第二條各款所列洗錢行為者，處 7 年以下有期徒刑，併科新
臺幣 5 百萬元以下罰金。
前項之未遂犯罰之。
前二項情形，不得科以超過其特定犯罪所定最重本刑之刑。

組織犯罪防制條例第3條
發起、主持、操縱或指揮犯罪組織者，處三年以上十年以下有期
徒刑，得併科新臺幣一億元以下罰金；參與者，處六月以上五年
以下有期徒刑，得併科新臺幣一千萬元以下罰金。但參與情節輕
微者，得減輕或免除其刑。
具公務員或經選舉產生之公職人員之身分，犯前項之罪者，加重
其刑至二分之一。
犯第一項之罪者，應於刑之執行前，令入勞動場所，強制工作，
其期間為三年。
前項之強制工作，準用刑法第九十條第二項但書、第三項及第九
十八條第二項、第三項規定。
以言語、舉動、文字或其他方法，明示或暗示其為犯罪組織之成
員，或與犯罪組織或其成員有關聯，而要求他人為下列行為之一
者，處三年以下有期徒刑，得併科新臺幣三百萬元以下罰金：
一、出售財產、商業組織之出資或股份或放棄經營權。
二、配合辦理都市更新重建之處理程序。
三、購買商品或支付勞務報酬。
四、履行債務或接受債務協商之內容。
前項犯罪組織，不以現存者為必要。
以第五項之行為，使人行無義務之事或妨害其行使權利者，亦同
。
第五項、第七項之未遂犯罰之。

附表一:
編號 告訴人/被害人 詐騙手法 匯款時間 匯款金額(新臺幣) 匯款帳戶 提款行為(包含時間、地點、金額) 相關證據 罪刑主文 1 己○○(有提告) 110年4月2日17時10分許，本案詐騙集團冒用己○○學弟江煌偉臉書帳號，佯稱：要販售65吋電視一臺云云，致己○○陷於錯誤，依指示匯款至本案玉山帳戶。 110年4月2日17時32分許 15,000元 本案玉山帳戶 丁○○於110年4月2日17時42分50分許，依本案詐騙集團指示持左欄帳戶之提款卡在新北市○○區○○路0段000號○○郵局提款機提款15,000元。 1、被告110年4月2日17時42分許在同榮郵局提款監視器影像畫面。 2、內政部警政署反詐騙諮詢專線紀錄表、受理詐騙帳戶通報警示簡便格式表、165專線協請金融機構暫行圈存疑似詐欺款項通報單、金融機構聯防機制通報單 丁○○犯三人以上共同詐欺取財罪，處有期徒刑壹年。 2 陳佳伶(未提告) 110年4月4日某時許，本案詐騙集團成員在全民PARTY APP認識陳佳伶後以LINE聯繫，佯稱：可以指示投資獲利云云，致陳佳伶陷於錯誤，依指示匯款至本案中信帳戶。 110年4月12日21時40分許 10,000元 本案中信帳戶 丁○○於110年4月13日11時17分許，在新北市○○區○○路0段00○0號中國信託○○分行（分行代碼0000）臨櫃提領100萬元（左列所示贓款已包含在此次提領行為內），交與本案詐騙集團其他成員。 1、被害人轉帳擷圖 2、內政部警政署反詐騙諮詢專線紀錄表、受理詐騙帳戶通報警示簡便格式表 3、被害人與詐騙集團對話訊息擷圖 丁○○犯三人以上共同詐欺取財罪，處有期徒刑壹年。 3 庚○○(有提告) 110年4月9日19時許，本案詐騙集團以LINE暱稱「陳熙」聯繫庚○○，佯稱：可依指示投資獲利云云，致庚○○陷於錯誤，依指示匯款至本案中信帳戶。 110年4月12日23時48許 50,000元 同上 丁○○於110年4月13日11時17分許，在新北市○○區○○路0段00○0號中國信託○○分行（分行代碼0000）臨櫃提領100萬元（左列所示贓款已包含在此次提領行為內），交與本案詐騙集團其他成員。 1、網路銀行明細擷圖 2、內政部警政署反詐騙諮詢專線紀錄表、受理詐騙帳戶通報警示簡便格式表、金融機構聯防機制通報單 3、告訴人與詐騙集團對話訊息擷圖 丁○○犯三人以上共同詐欺取財罪，處有期徒刑壹年貳月。 4 甲○○(有提告) 110年2月間，本案詐騙集團以臉書、LINE聯繫甲○○，佯稱可於WPP遊戲註冊帳號後儲值現金，透過解任務賺取回饋佣金云云，致甲○○陷入錯誤，依指示匯款至本案中信帳戶。 110年4月13日11時45分許 53,566元 同上 丁○○於110年4月13日13時15分許，在新北市○○區○○路0段00○0號中國信託○○分行（分行代碼0000）臨櫃提領30萬元（左列所示贓款已包含在此次提領行為內），交與本案詐騙集團其他成員。 1、內政部警政署反詐騙諮詢專線紀錄表、受理詐騙帳戶通報警示簡便格式表、金融機構聯防機制通報單 2、告訴人與詐騙集團對話訊息擷圖 丁○○犯三人以上共同詐欺取財罪，處有期徒刑壹年貳月。 5 戊○○(有提告) 110年3月7日，本案詐騙集團以臉書、LINE聯繫戊○○，佯稱：可依指示儲值加入會員、點擊廣告獲利、匯入保證金升級為黑鑽會員云云，致戊○○陷於錯誤，依指示匯款至本案中信帳戶。 110年4月13日11時27分許 524,400元 同上 一、丁○○於110年4月13日11時54分許，至新北市○○區○○路000號0樓中國信託銀行○○分行（分行代碼0000）內，臨櫃提領50萬元(左列所示之部分贓款已包含在此次提領行為內)，交與本案詐騙集團其他成員。 二、於110年4月13日12時31分許，在新北市○○區○○路00號統一超商○○門市提款機(機器編號00000000號)提領9萬6,000元（左列所示之部分贓款已包含在此次提領行為內）後，交與本案詐騙集團其他成員。 三、丁○○於110年4月13日13時15分許，在新北市○○區○○路0段00○0號國信託○○分行（分行代碼0000）臨櫃提領30萬元（左列所示之部分贓款已包含在此次提領行為內），交與本案詐騙集團其他成員。 1、內政部警政署反詐騙諮詢專線紀錄表、受理詐騙帳戶通報警示簡便格式表、金融機構聯防機制通報單 2、告訴人與詐騙集團對話訊息擷圖 3、被告於110年4月13日在中國信託○○分行臨櫃提款之監視器影像擷圖、中國信託商業銀行服務據點查詢結果 4、ATM代碼表 丁○○犯三人以上共同詐欺取財罪，處有期徒刑壹年陸月。 6 陳竑瑋(有提告) 110年4月13日11時許，本案詐騙集團在臉書貼文佯稱：可代為代儲值遊戲幣云云，致陳竑瑋於錯誤，依指示匯款至本案中信帳戶。 110年4月13日12時55分許 3,000 同上 依卷內證據，左欄所示之金額，未有經提領之情狀。 1、內政部警政署反詐騙諮詢專線紀錄表、受理詐騙帳戶通報警示簡便格式表、金融機構聯防機制通報單 2、告訴人與詐騙集團對話訊息擷圖 3、中國信託○分行分行代號資料 丁○○犯三人以上共同詐欺取財罪，處有期徒刑壹年。 備註 一、本附表一中，詐欺集團成員首次犯行為編號4的犯行，然考量到附表一若以匯款時間排列，可與提領時間相對應，較清楚明瞭，故本附表一仍以匯款時間排序，而非依「詐騙手法」所示時間排列。 二、依卷內證據，無編號6之提領紀錄，然被告於警詢稱本案中信帳戶的存簿、提款卡等物品都有取回來，且其亦於本院準備程序稱其仍保留有部分詐欺款項，可認被告確實享有其帳戶內之所餘款項，故此部分仍應認被告與本案詐欺集團共同犯罪。 三、關於詐欺款項匯至人頭帳戶後遭提領，原則上應採取「先進先出」，即提領款項時，應先提領先進入帳戶之款項，舉例而言，被害人A、B，遭詐欺後，先後匯入10,000元至甲人頭帳戶，犯罪行為人隨後提領5,000元，此5,000元應認係被害人A遭詐欺之款項。        

附表二:
以下為本院111年度司刑移調字第453號調解筆錄內容，金額單位均為新臺幣 一、丁○○應給付庚○○5萬元，自民國111年7月起於每月8日以前分期給付1萬元，至全部清償為止，如有一期不履行視為全部到期，上開款項應匯入庚○○指定之金融機構帳戶(帳戶資料如本院111年度司刑移調字第453號調解筆錄內容所示；本院卷第93-94頁)。 二、丁○○應給付戊○○52萬3,400元，自民國111年12月起於每月8日以前分期給付1萬元，至全部清償為止，如有一期不履行視為全部到期，上開款項應匯入戊○○指定之金融機構帳戶(帳戶資料如本院111年度司刑移調字第453號調解筆錄內容所示；本院卷第93-94頁)。